【裁判字號】    99,監宣,46
【裁判日期】    990731
【裁判案由】    監護宣告
【裁判全文】
臺灣宜蘭地方法院民事裁定              99年度監宣字第46號
聲  請  人  甲○○
上列聲請人聲請監護宣告事件，本院裁定如下：
    主  文
宣告乙○○（男、民國○○年○○月○○日生、身分證統一編號：Ｚ000
000000號）為受監護宣告之人。
選定甲○○（男、民國○○年○月○○日生、身分證統一編號：Ｚ0000
00000號）為受監護宣告之人之監護人。
指定丙○○○（女、民國○○年○○月○○日生、身分證統一編號：Ｚ0
00000000號）為會同開具財產清冊之人。
聲請費用新臺幣壹仟元由受監護宣告之人負擔。
    理  由
一、按「對於因精神障礙或其他心智缺陷，致不能為意思表示或
    受意思表示，或不能辨識其意思表示之效果者，法院得因本
    人、配偶、四親等內之親屬、最近一年有同居事實之其他親
    屬、檢察官、主管機關或社會福利機構之聲請，為監護之宣
    告」，民法第14條第1項定有明文。再「法院為監護之宣告
    時，應依職權就配偶、四親等內之親屬、最近一年有同居事
    實之其他親屬、主管機關、社會福利機構或其他適當之人選
    定一人或數人為監護人，並同時指定會同開具財產清冊之人
    」，民法第1111條第1項亦著有明文。
二、本件聲請人甲○○主張其父乙○○因「欠明之急性腦血管疾
    病」，致不能為意思表示或受意思表示，或不能辨識其意思
    表示之效果，為此依法聲請對乙○○為監護之宣告等語。
三、本院審驗乙○○之心神狀況，並採用國立陽明大學附設醫院
    鑑定醫師李明儀之精神鑑定報告，認乙○○「目前診斷應為
    『缺氧性腦病變』，且已近似植物人狀態，綜合資料研判，
    李員目前之精神狀態已經因此致『不能為意思表示或受意思
    表示，且不能辨識其意思表示之效果』，目前精神狀態，應
    已達監護宣告之程度」，此有該院99年7月9日陽大附醫精字
    第0990004481號函所附精神鑑定報告書附卷可稽。爰依首開
    民法第14條第1項之規定，宣告乙○○為受監護宣告之人。
四、又聲請人為乙○○之子，目前籍設同址，亦係實際照顧乙○○之人，堪認其有能力監護乙○○；再聲請人除表示有意願
    監護乙○○，並主張由其姊丙○○○擔任會同開具財產清冊
    之人；經社工員訪視後評估，聲請人適合擔任監護人，丙○○○則適合擔任會同開具財產清冊之人，此有侯元芳社會工
    作師事務所99年6月30日99芳社所字第990170號函所附之「
    成年人之監護權訪視評估報告」1件在卷可佐。爰依首開民
    法第1111條第1項之規定，選定聲請人甲○○擔任乙○○之
    監護人，並依前揭訪視評估報告之建議，指定丙○○○擔任
    會同開具財產清冊之人，以維護受監護宣告人之權益。
五、依民事訴訟法第608條第1項，裁定如主文。
中    華    民    國    99    年    7     月    31    日
                  臺灣宜蘭地方法院家事法庭
                      法  官  周健忠
以上正本與原本無異。
本裁定監護宣告部分不得抗告；如不服本裁定關於選定監護人及
指定會同開具財產清冊之人等部分，應於裁定送達後10日內向本
院提出抗告狀（應附繕本）。
中    華    民    國    99    年    8     月    2     日
                      書記官  姚國華

司法院資訊處製作；財團法人民間司法改革基金會備份。
